臺灣臺北地方法院刑事判決
111年度易字第465號
公  訴  人  臺灣臺北地方檢察署檢察官
被      告  PROMWUIT PAWAT(中文名八哇)男  泰國籍人
            (
            
          
              號4樓
上列被告因違反性騷擾防治法案件，經檢察官提起公訴（111年
度偵字第8901號），本院判決如下：
    主  文
本件公訴不受理。
    理  由
一、公訴意旨如起訴書所載 。
二、按告訴乃論之罪，告訴人於第一審辯論終結前得撤回其告訴
    ，又告訴經撤回者，應諭知不受理之判決，刑事訴訟法第23
    8條第1項、第303條第3款分別定有明文。
三、查本件告訴人A女告訴被告PROMWUIT PAWAT違反性騷擾防治
    法案件，起訴書認被告係觸犯性騷擾防治法第25條第1項之
    罪，依同條第2項之規定，須告訴乃論。茲據告訴人具狀撤
    回告訴，依照首開說明，本件爰不經言詞辯論，逕為公訴不
    受理之諭知。
四、據上論斷，應依刑事訴訟法第303條第3款、第307條，判決
    如主文。
中　　華　　民　　國　　111 　年　　10　　月　　7 　　日
　　　　　　　　　刑事第二庭    法　官　曾正龍
上正本證明與原本無異。 
如不服本判決應於收受送達後20日內向本院提出上訴書狀，並應
敘述具體理由；其未敘述上訴理由者，應於上訴期間屆滿後20日
內向本院補提理由書（均須按他造當事人之人數附繕本）「切勿
逕送上級法院」。告訴人或被害人如對於本判決不服者，應具備
理由請求檢察官上訴，其上訴期間之計算係以檢察官收受判決正
本之日期為準。 因疫情而遲誤不變期間，得向法院聲請回復原
狀。
                                書記官  黃馨慧
中　　華　　民　　國　　111 　年　　10　　月　　7 　　日

附件：
臺灣臺北地方檢察署檢察官起訴書
                                     111年度偵字第8901號
　　被　　　告　PROMWIJIT PAWAT　（泰國籍）
　　　　　　　　　　　　
上列被告因違反性騷擾防治法案件，已經偵查終結，認應提起公
訴，茲將犯罪事實及證據並所犯法條分敘如下：
　　　　犯罪事實
一、PROMWIJIT PAWAT（泰國籍，中文名八哇）見代號AW000-H11
    1073(真實姓名年籍資料在卷，下稱A女)一人坐於騎樓板凳
    上，竟意圖性騷擾，於民國111年2月1日21時20分許，在臺
    北市○○區○○街000號前，伸手觸摸A女右大腿，以此方式性騷
    擾A女。嗣A女認已遭受侵犯，報警調閱現場監視錄影資料，
    始悉上情。
二、案經A女訴請臺北市政府警察局萬華分局報告偵辦。
　　　　證據並所犯法條
一、證據清單及待證事實：
編號 證據名稱 待證事實 1 被告PROMWIJIT PAWAT之供述 1.供承於前揭時地現場監視器影像之人係本人等語。 2.辯稱：喝醉酒，不記得了等語。 2 告訴人A女之指訴 指訴被告於前揭時地，伸手觸摸A女右大腿性騷擾A女之事實。 3 現場監視錄影光碟1片及翻拍影像資料3張 指訴被告於前揭時地，伸手觸摸A女右大腿性騷擾A女之事實。 
二、核被告PROMWIJIT PAWAT所為，係犯性騷擾防治法第25條第1
    項性騷擾罪嫌。
三、依刑事訴訟法第251條第1項提起公訴。
　　此　致
臺灣臺北地方法院
中　　華　　民　　國　 111　　年　　6 　　月　　20　　日
                            檢  察  官　吳　文　琦
本件正本證明與原本無異
中　　華　　民　　國　 111　　年　　6 　　月　　30　　日
                            書　記　官  吳  青  蓉
附錄本案所犯法條全文
性騷擾防治法第25條
意圖性騷擾，乘人不及抗拒而為親吻、擁抱或觸摸其臀部、胸部
或其他身體隱私處之行為者，處 2 年以下有期徒刑、拘役或科
或併科新臺幣 10 萬元以下罰金。
前項之罪，須告訴乃論。